臺灣臺北地方法院民事判決　　　　　　　　　　　　九十三年度訴字第一三二七號
　　原　　　告　丙○○
　　訴訟代理人　丁○○
　　被　　　告　乙○○
　　　　　　　　新竹貨運股份有限公司
　　右　一　人
　　法定代理人　許育瑞
　　共　　　同　甲○○
　　訴訟代理人　戊○○
右當事人間請求侵權行為損害賠償事件，本院於民國九十三年四月十九日言詞辯論終
結，判決如左：
    主  文
原告之訴及假執行之聲請均駁回。
訴訟費用由原告負擔。
    事實及理由
壹、原告起訴聲明求為判決：（一）被告應連帶給付原告新臺幣（下同）三百九十萬
    一千六百八十九元。（二）願供擔保聲請宣告假執行。並主張：
一、查被告乙○○係被告新竹貨運股份有限公司（下稱新竹貨運公司）所僱用之大貨
    車司機，於民國八十九年八月二十八日十三時三十分許，駕駛車牌號碼ＧＺ─八
    一六號營業大貨車，沿臺北縣新店市○○路由南向北即新店市往中和市之方向行
    駛，途經該路段二段八十號前之行人穿越道附近時，因超速超車而撞及當時由東
    往西方向橫越馬路之原告，致原告當場倒地後受有顱內出血之傷害。被告應負共
    同侵權行為損害賠償責任，爰依民法第一百八十四條、第一百八十八條第一項前
    段規定請求被告連帶賠償三百九十萬一千六百八十九元。
二、原告所得請求損害賠償之範圍：
（一）喪失工作能力部分：
    １、原告於本件交通事故發生前，於住家附近經營檳榔攤，每月淨收入至少三萬
        元，而原告因被告之侵權行為致顱內出血、進行多次腦部手術，因鎮日頭痛
        難耐、精神狀況不穩定，形同智障，工作能力全部喪失，此有臺大醫院診斷
        證明書可證。依內政部統計之臺灣地區歷年簡易生命表男性之五十三歲平均
        餘命，而原告係三十六年六月二十四日出生，於八十九年八月二十八日受傷
        時，尚有餘命二十八點九五歲，故原告因喪失工作能力而有一千零四十二萬
        二千元之損失（$30000X12X28.95），依民法第一百九十三條第一項、第二
        百十六條規定，請求被告連帶賠償。
    ２、如被告不爭執原告喪失工作能力之事實，則原告願以法定最低工資一萬五千
        八百四十元計算喪失工作能力之損害，共五百五十萬二千八百十六元。
（二）精神慰撫金部分：
      原告因被告乙○○之過失，歷經生命面臨喪失之情況，於臺大醫院急診時住進
      加護病房近二十天，先後進行二次腦部手術取出血塊，經醫師診斷原告受有器
      質性精神病之永久傷害，導致原告及家人生活陷入困境並飽受折磨，受有精神
      痛苦。又被告僅賠償原告先前於臺大醫院所支出之醫藥費，就原告第二次出院
      後所支出之醫藥費，及另行支出之其他醫藥費均未支付，亦未配合申請汽車強
      制責任保險之保險金；且被告新竹貨運公司應已投保責任保險，可供賠償原告
      ，爰依民法第一百九十五條第一項規定，請求精神撫慰金一百萬元。
（三）原告喪失工作能力之損失及精神慰撫金共計六百五十萬二千八百十六元，而原
      告就本件交通事故之發生與有過失，被告至少應負擔六成之過失責任，故原告
      請求被告連帶賠償三百九十萬一千六百八十九元（$0000000X60%）。
貳、被告聲明求為判決：（一）駁回原告之訴及假執行之聲請。（二）如受不利之判
    決，願預供擔保請准宣告免為假執行。並抗辯：被告乙○○並未超車，即未構成
    侵權行為。又本件交通事故發生於八十九年八月二十八日，原告之侵權行為損害
    賠償請求權業已罹於時效。
、得心證之理由：
一、查（一）被告乙○○係任職於被告新竹貨運公司之大貨車司機，於八十九年八月
    二十八日十三時三十分許，駕駛車牌號碼ＧＺ─八一六號營業大貨車，沿臺北縣
    新店市○○路由南向北即新店市往中和市之方向行駛，途經該路段二段八十號前
    之行人穿越道附近時，理應注意車前狀況，隨時採取必要之安全措施，且依當時
    狀況天候雖為雨，但有日間自然光線、無障礙物、視距良好，並無不能注意之情
    事，詎其通過前揭路段二段八十號前之行人穿越道後，僅為超越前方之小貨車而
    貿然從原本行駛之外側車道變換至內側車道，竟疏於注意前方亦未依規定行走於
    行人穿越道，由東往西方向違規橫越道路之行人即原告，致其所駕駛營業大貨車
    之左側撞及前方正違規橫越道路之原告，原告當場倒地後受有顱內出血之傷害。
    （二）被告乙○○因本件交通事故，涉犯刑法第二百八十四條第二項前段之業務
    過失傷害罪，經本院於九十一年十二月三十一日，以九十一年度交簡字第四○號
    判處有期徒刑三月，並得易科罰金，且告確定在案。此經本院依職權調閱本院九
    十一年度交簡字第四○號刑事卷核閱屬實，自堪信為真實。
二、按因過失不法侵害他人之權利者，負損害賠償責任；又受僱人因執行職務，不法
    侵害他人之權利者，由僱用人與行為人連帶負損害賠償責任，民法第一百八十四
    條第一項前段、第一百八十八條分別第一項前段定有明文。查被告新竹貨運公司
    之受僱人即被告乙○○駕駛營業大貨車，疏於注意貿然從原本行駛之外側車道變
    換至內側車道，致撞及原告，原告因此受有顱內出血之傷害，揆諸前揭規定，原
    告請求被告連帶負損害賠償責任，於法有據。
三、次按因侵權行為所生之損害賠償請求權，自請求權人知有損害及賠償義務人時起
    ，二年間不行使而消滅。自有侵權行為時起，逾十年者亦同，民法第一百九十七
    條第一項定有明文。查本件交通事故發生於八十九年八月二十八日，而原告於九
    十三年一月十二日始提起本件訴訟，此有起訴狀附卷可稽（見本院卷第一頁），
    是以原告對被告之侵權行為損害賠償請求權罹於二年之時效，被告持此拒絕給付
    ，即屬可取。至原告訴訟代理人曾於九十年八月十五日以自己名義對被告提起附
    帶民事訴訟（見本院九十年度交附民字第一○九號刑事卷第一頁），惟已於九十
    年十二月十二日訊問期日當庭撤回起訴（見本院九十年度交附民字第一○九號刑
    事卷第六頁之訊問筆錄），且原告始為本件交通事故之受害人，原告訴訟代理人
    無權請求被告賠償原告之損害，自無中斷時效之可言，附此敘明。
三、從而，原告請求被告連帶給付三百九十萬一千六百八十九元，為無理由，應予駁
    回。
四、至兩造其餘之攻擊或防禦方法，及未經援用之證據，經本院斟酌後，認為均不足
    以影響本判決之結果，自無逐一詳予論駁之必要，併此敘明。
伍、假執行之宣告：
    原告受敗訴判決，其假執行之聲請即失所依據，應併予駁回。
陸、結論：
    本件原告之訴為無理由，依民事訴訟法第七十八條，判決如主文。
中　　　華　　　民　　　國　　九十三　　年　　　四　　　月　　 三十 　　日
                                  民事第一庭法    官  蔡惠如
右為正本係照原本作成
如對本判決上訴，須於判決送達後廿日內向本院提出上訴狀
中　　　華　　　民　　　國　　九十三　　年　　　四　　　月　　 三十 　　日
                                          法院書記官  楊秋鈴
